臺灣高等法院臺南分院刑事判決　九十六年度上訴字第一０七六號
上訴人
即被告　乙○○
指定辯護人　本院公設辯護人　郭忠生
上列上訴人因偽造有價證券等案件，不服臺灣臺南地方法院九十
五年度訴字第一七０六號中華民國九十六年七月二十六日第一審
判決（起訴案號：臺灣臺南地方法院檢察署九十五年度偵字第一
五０七一號），提起上訴，本院判決如下：
    主    文
上訴駁回。
    事    實
一、乙○○因另案經檢察官通緝，乃冒用其弟「丁○○」身份在
    外活動，於民國（下同）八十八年十月及十一月間，在甲○○位於臺南市○○區○○路四四二巷六三號六樓之三住處，
    以投資砂石買賣亟需資金為由，先向甲○○借款新台幣（下
    同）二十萬元，詎乙○○未得其弟「丁○○」之同意，竟基
    於行使偽造私文書之概括犯意，在票號ＡＣ0000000
    號、面額四十六萬元，發票人劉永福之支票背面，偽簽其弟
    「丁○○」名字作為背書，並交與甲○○供作擔保。其後乙○○又向甲○○借得三十萬元，因乙○○久未還錢，甲○○
    乃再要求乙○○提出擔保，乙○○即承前之概括犯意，在票
    號ＡＡ0000000號、面額七十三萬元，發票人喻俊鴻
    之支票背面，偽簽其弟「丁○○」名字為背書人後，並將該
    支票交與甲○○供作擔保。此外，乙○○為取信甲○○其有
    還款誠意，復在票號ＣＨ六七五八二六號、面額七十萬元之
    本票發票人欄，偽簽其弟「丁○○」名字為發票人，而偽造
    有價證券一紙，交與甲○○供作擔保。詎乙○○交付之支票
    事後均退票，且乙○○亦未依約歸還款項，甲○○向「丁○○」提起告訴後，發現丁○○並非乙○○本人，始查悉上情
    。
二、案經甲○○訴請臺灣臺南地方法院檢察署檢察官偵查起訴。
    理    由
甲、程序部分：
　　按被告以外之人於審判外之陳述，經當事人於審判程序同意
  　作為證據，法院審酌該言詞陳述或書面陳述作成時之情況，
    認為適當者，亦得為證據。當事人、代理人或辯護人於法院
    調查證據時，知有第一百五十九條第一項不得為證據之情形
    ，而未於言詞辯論終結前聲明異議，視為有前項之同意；刑
    事訴訟法第一百五十九條之五定有明文。本件認定事實所引
    用之證據方法（包括證人之證述及文書等物證），已經本院
    提示被告乙○○表示無意見，迄於言詞辯論終結前亦未聲明
    異議，揆諸前揭說明，可認為已同意作為證據；而本院審酌
    該證人等之陳述及證據資料作成時之情況，認為適當，亦查
    無其他違法取證或其他瑕疵等不實之情事，復無顯有不可信
    之情況，自得採為證據。
乙、有罪部分：
一、訊據上訴人即被告乙○○固坦承有以其弟丁○○名義在上開
    支票背書及簽發本票等情事不諱，惟矢口否認有偽造文書及
    偽造有價證券犯行，辯稱：因伊在通緝，無法請領支票使用
    ，經弟弟丁○○同意，以他名義申請支票使用，丁○○之印
    鑑也放在伊處，同意伊使用他的支票，並以其名義在外做生
    意。本件支票背書及本票簽發均經丁○○同意，且本票簽發
    時，有打電話給丁○○，當時係由丙○○接聽，轉交給丁○○接聽云云。
二、經查：
(一)上開二張支票經被告背書，及本票一張係被告所簽發，均交
    與甲○○之事實，業經被告於原審及本院審理時坦承不諱，
    核與證人甲○○證述相符，並有支票影本及正本各一張、本
    票影本一張附卷可稽，堪信為真實。
(二)而證人丁○○固於原審到庭證稱：被告乙○○要做生意，所
    以請領支票讓他使用等語（見一審卷第九十六頁），惟於原
    審又證稱除請領支票讓被告使用外，並沒有同意被告以其名
    義做簽發支票以外其他用途（見一審卷第九十六頁），並證
    稱：「這張支票（指票號ＡＡ0000000號支票）乙○○沒有拿給我背書，本票也沒有拿給我簽發。也沒有告知我
    要以我名義背書或簽發這兩張票據。」（見一審卷第九十八
    頁），足徵證人丁○○僅是因與被告是兄弟關係，所以單純
    申請支票供被告使用，事先並不知本件支票及本票存在之事
    實，非同意被告可任意使用其「丁○○」身份為背書、簽發
    本票或其他一切法律行為。被告所辯：支票之背書，及本票
    之簽發，有經丁○○同意等語，不足採信。
(三)被告再辯稱：其另一弟弟丙○○知悉丁○○有同意其使用「
    丁○○」身份在外活動云云。而於原審舉出其弟即證人丙○○證稱：「（丁○○如何陳述？）是很久以前說的，詳情我
    也不太記得，丁○○有告訴我，乙○○拜託我二哥支票給他
    做生意。」「（是否僅提及請領支票部分而已，有無另外提
    及丁○○交付印章給乙○○的用意是隨便乙○○使用丁○○
    的名義在外做生意？）我聽到的是請領票據的部份，要開票
    ，印章就要交給他，兄弟之間的幫忙。」「（你所知道的是
    否僅是乙○○有在使用丁○○支票此事而已？）是的，我知
    道乙○○有使用丁○○的支票。」等語（見一審卷第一０二
    、一０四頁），證人丙○○所證述之情節與丁○○所證互核
    相符，依證人丙○○上開證詞，更可知丁○○同意給乙○○
    使用者僅限丁○○名義申請的支票而已，尚非可以其身份為
    任何法律行為。
(四)被告又辯稱：簽寫丁○○名字事後有經丁○○同意云云。於
    本院復舉出證人丙○○證稱：被告於六、七年前有打電話，
    向伊說有簽發丁○○名義一張七十萬元本票，請伊向丁○○
    講，過了二十分鐘後有去隔壁找丁○○，告訴丁○○。乙○○從台南打電話來等語（見本院卷第六十四頁），附和其供
    詞。惟證人丙○○於本院所述不僅與其於原審之上開證述不
    符，且與證人丁○○上開之證述不同，又證人丙○○於本院
    證述被告用丁○○名字簽發二十萬元本票是用來買賣土地（
    見本院卷第六十五頁），核與被告所稱：我當時對丙○○說
    簽丁○○之本票，是要拿給人家做抵押用的，以後可以拿回
    （見本院卷第六十八頁）迥異，況證人丙○○所證述之情節
    ，又與被告之聲請傳喚丙○○聲請狀所稱：「被告打電話給
    丙○○時，正好丙○○也在場，電話是丙○○盜接的，在電
    話中，被告告訴丙○○要問丁○○可不可以用他的名義簽立
    本票，丙○○就把電話交給丁○○，讓丁○○直接回答被告
    。」（見本院卷第五十、五十一頁），及與被告於本院所供
    ：本票簽發時，有打電話給丁○○，當時係由丙○○接聽，
    轉交給丁○○接聽等詞（見本院卷第四十頁），不相符合。
    是證人丙○○於本院證述，純係事後與被告勾串，基於兄弟
    之情，所為迴護被告之詞，因與事實真象不同，要不足採。
(五)被告固於原審辯稱：因伊在通緝，無法請領支票使用，經弟
    弟丁○○同意，以他的名義申請支票使用，丁○○之印鑑也
    放在伊處，同意伊使用他的支票，並以其名義在外做生意云
    云。然以空白支票借與他人使用之情形，在社會上因不乏其
    例，蓋同意出借者知悉其所負之責任為票據責任，而同意他
    人以其本人身份在外為一切行為者，因此種同意將負擔何種
    範圍之責任事前無從知悉，依社會一般常情，應不會有人同
    意此種無範圍之概括授權，況被告復未能舉證其弟丁○○有
    此授權，且為丁○○否認有此授權（見一五０七一號偵查卷
    第二十七頁），則被告所為此項抗辯，要係諉卸之詞，不足
    採信。本件事證明確，被告犯行堪以認定，應依法論科。
三、按行為後法律有變更者，適用行為時之法律。但行為後之法
    律有利於行為人者，適用最有利於行為人之法律，新刑法（
    九十四年二月二日公布，於九十五年七月一日施行）第二條
    第一項定有明文，故行為人實施犯罪行為後，法律有變更，
    依上開新刑法第二條第一項規定，原則上應適用行為時之法
    律，例外於新法較有利於行為人時，始適用新法，即採「從
    舊從輕原則」。惟基於罪刑法定原則及法律不溯及既往原則
    ，行為之處罰，以行為時之法律有明文規定者為限，必行為
    時與行為後之法律均有處罰之規定，始有新法第二條第一項
    之適用（最高法院九十五年度第八次刑事庭會議決議意旨參
    照），至新舊法孰重孰輕，應以其可罰性範圍及刑之重輕為
    主要比較對象。(1)關於連續犯規定：新刑法於九十五年七月
    一日施行已刪除原第五十六條連續犯規定，修正後新刑法既
    刪除第五十六條連續犯之規定，則前開數行為，因係屬侵害
    數個個別不同之法益，自應以數個獨立罪論處，併合處罰後
    合併定其應執行刑。比較新舊刑法適用之結果，均以修正前
    之舊刑法規定較有利於被告，依新刑法第二條第一項前段規
    定，應適用修正前之舊刑法第五十六條規定。(2)關於有期徒
    刑定執行刑規定：舊刑法第五十一條第五款規定：「宣告多
    數有期徒刑者，於各刑中之最長期以上，各刑合併之刑期以
    下，定其刑期。但不得逾二十年。」新刑法第五十一條第五
    款規定：「宣告多數有期徒刑者，於各刑中之最長期以上，
    各刑合併之刑期以下，定其刑期。但不得逾三十年。」依新
    刑法第二條第一項規定比較新舊刑法適用之結果，以修正前
    之舊刑法規定之刑度較有利於被告。(3)關於刑法規定各罪法
    定刑有罰金刑者：原應適用罰金罰鍰提高標準條例第一條前
    段規定：「依法律應處罰金、罰鍰者，就其原定數額得提高
    為二倍至十倍。」於九十五年七月一日施行之刑法施行法第
    一條之一則規定：「中華民國九十四年一月七日刑法修正施
    行後，刑法分則編所定罰金之貨幣單位為新臺幣。九十四年
    一月七日刑法修正時，刑法分則編未修正之條文定有罰金者
    ，自九十四年一月七日刑法修正施行後，就其所定數額高為
    三十倍。但七十二年六月二十六日至九十四年一月七日新增
    或修正之條文，就其所定數額提高為三倍。」以刑法第二百
    零一條第一項偽造有價證券罪為例，該條項規定：「意圖供
　  行使之用，而偽造、變造公債票、公司股票或其他有價證券
    者，處三年以上十年以下有期徒刑，得併科三千元以下罰金
　  。」罰金部分如依罰金罰鍰提高標準條例第一條前段規定，
    應為銀元六千元至一萬五千元（即新台幣一萬八千元至四萬
    五千元），如依刑法施行法第一條之一規定，為新台幣四萬
　　五千元，依新刑法第二條第一項規定比較適用結果，則應適
　  用罰金罰鍰提高標準條例第一條前段規定較為有利。
四、核被告所為，係犯刑法第二百零一條第一項偽造有價證券罪
    、第二百十六條、第二百一十條行使偽造私文書罪。按「上
    訴人在支票背面偽造張某之署押，以為背書，其偽造支票背
    書，在票據法上係表示對支票負擔保責任之意思，為法律規
    定之文書，並非依習慣表示一定用意之證明，而其此項行為
    ，足以生損害於他人，故應成立偽造私文書罪。又其所偽造
    之此項署押，依法律規定，固應成立偽造私文書罪，但仍不
    失為偽造之署押，應依刑法第二百十九條宣告沒收。」（最
    高法院七十年台上字第二一六二號判例參照）。本件關於被
    告在支票背面背書之行為，公訴意旨認係構成變造有價證券
    罪嫌云云，顯與上揭判例意旨相違，尚有未洽，因其社會基
    本犯罪事實相同，自得加以審理，因此，此部分犯罪事實起
    訴法條應予變更。又被告在本票上偽造署押之行為，為偽造
    有價證券行為之一部分；行使偽造有價證券之低度行為，為
    偽造有價證券之高度行為所吸收，均不另論罪。而偽造私文
    書後持以行使，偽造之前行為為行使之後行為所吸收，亦不
    另論。被告先後二次行使偽造私文書行為，時間緊接，犯罪
    構成要件相同，顯係基於概括犯意反覆為之，應依修正前刑
    法第五十六條規定論以一行使偽造私文書罪，並加重其刑。
    被告於票號ＡＣ0000000號支票上偽造文書後行使之
    犯行雖未經起訴意旨論及，但既與起訴之票號六七五八二六
    號支票之偽造文書後行使之犯行屬連續犯關係，則亦為起訴
    效力所及，當得加以審理，附予說明。被告所犯上開偽造有
    價證券罪及行使偽造私文書罪，犯意各別，行為互殊，應分
    論併罰。公訴意旨認被告背書之變造有價證券行為與偽造本
    票行為屬連續犯關係應論以一罪，亦有未洽，併予說明。原
    審審酌被告不思其弟僅申請支票供其使用，竟任意以其弟名
    義背書、偽造本票，對社會所生危害，及犯後否認犯行態度
    等一切情狀，適用刑事訴訟法第三百條、刑法第二條第一項
　　，（修正前）第五十六條、第二百零一條第一項、第二百十
　  六條、第二百一十條、（修正前）第五十一條第五款、第二
    百零五條、第二百十九條、中華民國九十六年罪犯減刑條例
    第二條第一項第三款、第十一條、罰金罰鍰提高標準條例第
    一條前段（原判決誤引刑法施行法第一條之一，應予糾正）
    ，分別量處行使偽造私文書罪有期徒刑壹年，偽造有價證券
    罪有期徒刑年貳月。並以所犯行使偽造私文書罪犯罪時間
    在九十六年四月二十四日以前，合於中華民國九十六年罪犯
    減刑條例所定減刑要件，應予減刑二分之一，減為有期徒刑
    陸月。所犯偽造有價證券罪，因屬同條例第三條第十五款所
    定不予減刑之罪，故不予減刑。復定應執行之刑為有期徒刑
    年陸月，以資懲儆。偽造票號ＣＨ六七五八二六號、面額
    為七十萬元，發票人「丁○○」之本票乙紙，依刑法第二百
    零五條規定，不問屬犯人與否，併宣告沒收之；至本票上偽
    造之「丁○○」署押已因本票宣告沒收，不另為沒收宣告；
    而票號ＡＣ0000000號、票號ＡＡ0000000號
    支票上「丁○○」背書之署押二枚，應依同法第二百十九條
    規定沒收之。
丙、不另為無罪諭知部分：
一、原審另以公訴意旨略以：被告基於意圖為自己不法所有之概
    括犯意，明知自己無償債能力，竟於八十八年十月及十一月
    間，在甲○○位於臺南市○○區○○路四四二巷六十三號六
    樓之三之住處內，以「蔡董」自稱並以投資砂石買賣亟需資
    金為由，連續向甲○○借款共計七十萬元，詎事後竟未依約
    歸還款項，甲○○向「丁○○」提訴後發現丁○○並非被告
    本人，始知受騙。因認被告涉犯刑法第三百三十九條第一項
    之詐欺取財罪嫌云云。
二、按犯罪事實，應依證據認定之，無證據不得認定其犯罪事實
    ；又不能證明被告犯罪者，應諭知無罪之判決，刑事訴訟法
    第一百五十四條第二項、第三百零一條第一項分別定有明文
    。次按事實之認定，應憑證據，如未能發現相當證據，或證
    據不足以證明，自不能以推測或擬制之方法，為裁判基礎；
    認定不利於被告之事實，須依積極證據，苟積極證據不足為
    不利於被告之事實認定時，即應為有利於被告之認定，更不
    必有何有利之證據；又認定犯罪事實所憑之證據，雖不以直
    接證據為限，間接證據亦包括在內；然而無論直接或間接證
    據，其為訴訟上之證明，須於通常一般之人均不致有所懷疑
    ，而得確信其為真實之程度者，始得據為有罪之認定（最高
    法院四十年台上字第八六號、三十年上字第八一六號、七十
    六年台上字第四九八六號等判例參照）。又按刑事訴訟法第
    一百六十一條已於九十一年二月八日修正公布，修正後同條
    第一項規定：檢察官就被告犯罪事實，應負舉證責任，並指
    出證明之方法。因此，檢察官對於起訴之犯罪事實，應負提
    出證據及說服之實質舉證責任。倘其所提出之證據，不足為
    被告有罪之積極證明，或其闡明之證明方法，無從說服法官
    以形成被告有罪之心證，基於無罪推定之原則，自應為被告
    無罪判決之諭知（最高法院九十二年度台上字第一二八號判
    例參照）。
三、本件公訴人認被告乙○○涉有詐欺罪嫌，無非以告訴人甲○○之指訴，及被告亦坦承冒用其弟「丁○○」名義，且借款
    後迄今尚未清償，並有面額四十六萬元、七十三萬元支票、
    退票理由單影本及正本各一張，面額七十萬元本票一張為據
    。訊據被告乙○○固坦承自告訴人甲○○處拿到五十萬元，
    惟堅決否認有何詐欺犯行，辯稱：我與甲○○係男女朋友，
    先是借款二十萬元，沒有開立支票，後來我與戴明雄去看砂
    石生意，甲○○覺得很好賺，才交中國信託的提款卡給我，
    讓我自己去領三十萬元，也拿印章、密碼讓我自己去銀行領
    ，我也是因為被別人跳票，才會沒有辦法還錢給他，沒有詐
    欺的意思，後來之所以交付票據，是我誠心誠意給他的。且
    已還款十八萬元，僅欠三十二萬元等語。
四、經查：
(一)按刑法第三百三十九條第一項詐欺罪之成立，以意圖為自己
    或第三人不法所有，以詐術使人將本人或第三人之物交付為
    要件。所謂以詐術使交付，必須被詐欺人因其詐欺而陷於錯
    誤，若其所用方法，不能認為詐術，亦不致使人陷於錯誤，
    即不構成該罪，最高法院四十六年度台上字第二十號著有判
    例可參。故詐欺罪之成立，首要即被告有施用詐術使被害人
    陷於錯誤。
(二)被告與告訴人熟識等情，固經證人蔡新發到庭證稱被告與告
    訴人曾一起去吃飯、出遊等情，足證兩人交情匪淺。惟就被
    告所辯是告訴人主動拿出二十萬元，之後又交其提款卡讓其
    自行領款三十萬元乙節，不但告訴人否認其事，同時證人蔡
    新發亦結證稱：「乙○○說他在作砂石生意，持票向甲○○
    調現，週轉現金。」等語，足徵被告與告訴人間應確有借貸
    關係。又依告訴人提出之存摺影本所載，八十八年十月二十
    日一筆支出三十萬元（見一審卷第一三四頁），而以提款卡
    領款不可能一筆領出三十萬元，可知被告所辯是告訴人交付
    提款卡讓其自行去領款乙節並不可採。再被告辯稱是告訴人
    主動拿錢出來投資云云，告訴人既知作砂石生意者為戴明雄
    ，若要投資，何不直接向戴明雄投資，還要轉一手，向被告
    投資呢？且被告既認定告訴人是主動投資，非被告向其借款
    ，被告焉用提出票據給告訴人作為擔保？因此，顯然被告收
    到之五十萬元乃向告訴人所借無誤，所以，被告才要提供支
    票及本票作為擔保。
(三)告訴人固主張先後借與被告四十萬元、三十萬元，共計七十
    萬元。且證稱除存摺所示領出之六十萬四千元外，其餘九萬
    六千元是向朋友所借云云。然依告訴人提出之第一銀行存摺
    所示，八十八年十月二十日支出三十萬、八十八年十一月二
    日支出二十萬；中國信託銀行存摺八十八年十一月二日支出
    二筆，各為九萬七千元、七千元，有存摺影本附卷可參（見
    一審卷第一三四、一三五、一三七頁）。若被告所借第一筆
    為四十萬元，領出三十萬元，尚不足十萬元，為何是向朋友
    借九萬六千元，而不是十萬元？況且依該第一銀行存摺所載
    ，領出三十萬元後，尚有餘額十七萬二千九百三十元，為何
    要向他人借九萬六千元？另八十八年十一月二日自告訴人存
    摺共支出三十萬四千元，如加上九萬六千元，雖恰好為四十
    萬元，但告訴人於偵、審中均堅稱先借被告四十萬元，再借
    三十萬元，而告訴人主張領出借與被告之三十萬元乃早於八
    十八年十月二十日領出，因此，當不可能是八十八年十一月
    二日領出三十萬四千元，並向朋友借九萬六千元後，將四十
    萬元借與被告第一筆借款！若八十八年十一月二日領出之錢
    是借與被告三十萬元，依存摺所示，告訴人領出二十萬元後
    ，第一銀行存摺中尚有十四萬五千九百五十元，可見告訴人
    於第一銀行之存款完全足夠借與被告之三十萬元金額，為何
    要那麼麻煩，另外再分二筆自中國信託銀行存摺中分別領出
    九萬七千元、七千元？告訴人所提出之領款資料與其所主張
    之借款七十萬元乙節顯相互矛盾，實難令人置信。而被告既
    只承認收到五十萬元，當以被告所說較可採信。
(四)被告既向告訴人借得五十萬元，則本件爭議即在被告借款之
    初有無使用詐術並使告訴人陷於錯誤，而借與五十萬元。依
    告訴人到庭具結所證被告開的是「賓士」的名車，出手又闊
    綽，每次出手都是幾十萬元在花等語（見一審卷第一一二頁
    ），被告既然「每次出手都是幾十萬元在花」，可見被告當
    時並非無資力之人。又被告交付之面額四十六萬及七十三萬
    元之客票雖嗣後均遭退票，但依告訴人所證被告交付的支票
    是客票，其向銀行照會過，信用正常等語（見一審卷第一一
    二頁）。被告交付告訴人客票時，發票人既信用正常，同時
    該二張支票係分別於八十八年十二月三十日、八十九年一月
    三十日始遭退票，有卷附退票理由單可證（見一０二六號偵
    查卷第二十七、二十八頁），被告焉能於借款之初預知交付
    之客票以後會跳票，而以此苛責被告呢？此外，告訴人復證
    稱：「原來先是說要投資玉石，後來說是要投資砂石，我與
    蔡新發、戴明雄也都有同行外出去看過投資砂石的地方，所
    以才會相信乙○○。」「當時之所以會借款給乙○○這麼多
    錢，是因為戴明雄在經營砂石買賣，與蔡新發也會常常跟我
    吃飯，戴明雄與乙○○告訴我他們要投資砂石買賣，且房地
    產已經很低落到谷底了，我認為可以投資看看，所以我才相
    信了。」等語（見一審卷第一一三、一一四頁）。告訴人所
    證，核與被告所辯借款是要投資戴明雄的砂石生意乙節相符
    ，則被告何來使用詐術使告訴人陷於錯誤可言？
五、綜上所述，民事上之債務不履行，縱係出於可歸責於債務人
    之事由，苟無足以證明債務人自始蓄意以此行詐之積極證據
    ，亦不得以事後不履行債務之事實，推定其具有刑事犯罪之
    故意。本件被告固未清償向告訴人所借之五十萬元，惟被告
    陷於支付不能，乃肇因於所交付告訴人之客票均遭退票所致
    ，如該二張客票均未退票，其金額共計達一百十九萬元，不
    但足供清償所借之五十萬元，尚多出許多，則自不得僅因嗣
    後債務不履行之客觀結果，而推論被告於借款之初即存有詐
    欺取財之主觀犯意，被告與告訴人雙方之金錢借貸債務糾紛
    自應另循民事途逕解決。揆諸首開判例之意旨，被告所為尚
    與詐欺罪之構成要件不相當，當不能以詐欺罪相繩。職是，
    告訴人指摘被告未清償借款而有詐欺意圖，尚屬無據。此外
    ，復查無其他足可證明被告犯詐欺取財罪之積極證據，因公
    訴意旨認此與上開論罪科刑部分為牽連犯關係，乃不另為無
    罪諭知。
丁、本院經核原判決認事用法，均無不合（原判決誤引刑法施行
    法第一條之一，因於判決結果並無影響，乃僅予糾正），量
    刑亦屬妥適。被告上訴否認犯罪，指摘原判決不當，為無理
    由，應予駁回。
戊、據上論斷，應依刑事訴訟法第三百六十八條，判決如主文。
本案經檢察官郭珍妮到庭執行職務。
中　　華　　民　　國　　96　　年　　12　　月　　26　　日
　  　　          刑事第一庭審判長法官　黃　崑　宗
　　　　　　　　　　　　　　　  　法官　王　明　宏
                            　　　法官　蔡　長　林
以上正本證明與原本無異。
如不服本判決，應於收受本判決後十日內向本院提出上訴書狀。
其未敘述上訴理由者並得於提起上訴後十日內向本院補提理由書
狀（均須按他造當事人之人數附繕本）「切勿逕送上級法院」。
　　　　　　　　　　　　　　　　書記官　李　培　薇
中　　華　　民　　國　　96　　年　　12　　月　　27　　日
附錄本案論罪科刑法條全文：
刑法第二百零一條第一項：
  意圖供行使之用，而偽造、變造公債票、公司股票或其他有價
證券者，處三年以上十年以下有期徒刑，得併科三千元以下罰金
。
刑法第二百一十條：
  偽造、變造私文書，足以生損害於公眾或他人者，處五年以下
有期徒刑。
刑法第二百十六條：
  行使第二百一十條至第二百十五條之文書者，依偽造、變造文
書或登載不實事項或使登載不實事項之規定處斷。
